【裁判字號】    97,易,208
【裁判日期】    970516
【裁判案由】    違反毒品危害防制條例
【裁判全文】
臺灣嘉義地方法院刑事判決               97年度易字第208號
公  訴  人  臺灣嘉義地方法院檢察署檢察官
被      告  甲○○
上列被告因違反毒品危害防制條例案件，經檢察官提起公訴（九
十七年度毒偵字第一七七、三九六號），本院判決如下：
    主  文
甲○○施用第二級毒品，累犯，處有期徒刑伍月；又施用第二級
毒品，累犯，處有期徒刑伍月，扣案之第二級毒品甲基安非他命
壹小包（驗餘淨重零點零貳柒貳公克）沒收銷燬之，前開毒品外
包裝袋壹個沒收；應執行有期徒刑捌月，扣案之第二級毒品甲基
安非他命壹小包（驗餘淨重零點零貳柒貳公克）沒收銷燬之，前
開毒品外包裝袋壹個沒收。
    事  實
一、甲○○前於民國八十七年間，因施用毒品案件，經臺灣臺中
    地方法院以八十七年度毒聲字第一九六七號裁定送觀察、勒
    戒後，因認無繼續施用毒品之傾向，業於八十七年九月二十
    九日釋放，並經臺灣臺中地方法院檢察署檢察官以八十七年
    度偵字第二０二一一號處分書為不起訴處分確定；又於八十
    八年間，因施用毒品案件，經本院以八十八年度毒聲字第一
    一九三號裁定送觀察、勒戒後，因認有繼續施用毒品之傾向
    ，經以八十九年度毒聲字第一七一０號裁定令入戒治處所施
    以強制戒治，同一行為並經本院於八十九年十二月二十六日
    以八十九年度易字第一一一五號判決判處有期徒刑六月，如
    易科罰金，以銀元三百元折算一日確定；前開強制戒治執行
    滿三月後，因認無繼續戒治之必要，經本院另以九十年度毒
    聲字第三三八號裁定停止戒治交付保護管束，竟仍於保護管
    束期間內，再犯施用毒品案件，經本院於九十三年七月五日
    以九十三年度訴緝字第十三號判決判處有期徒刑八月確定，
    上開二罪刑接續執行，於九十四年六月二十三日縮短刑期執
    行完畢，翌日出監。
二、甲○○仍未思悔悟，復基於施用第二級毒品之犯意，分別再
    為下列施用毒品之行為：
    (1)於九十六年十一月十五日中午，在嘉義縣中埔鄉司公五
      十巷六五號住處內，以將毒品置於鋁箔紙，點火燒烤吸食
      煙霧方式，施用第二級毒品安非他命及甲基安非他命一次
      ，經警於當日下午三時二十七分採集其尿液送驗，檢驗結
      果呈安非他命及甲基安非他命陽性反應。
    (2)於九十七年二月十七日晚上八時許，在嘉義縣中埔鄉司公
      五十巷六五號住處內，以將毒品置於鋁箔紙，點火燒烤
      吸食煙霧方式，施用第二級毒品安非他命及甲基安非他命
      一次，經警於同年月二十日晚上十時四十分許，在嘉義市
    ○區○○路二段與中興路口查獲，並扣得甲○○所有供其施
    用所餘之甲基安非他命一小包（毛重零點二公克，淨重零點
    零四八二公克，取樣零點零二一零公克，餘零點零二七二公
    克），而查知上情。
二、案經嘉義市警察局第一分局報告及嘉義市政府警察局移送台
    灣嘉義地方法院檢察署檢察官偵查起訴。
    理  由
一、上開施用第二級毒品之犯罪事實，業據被告甲○○於警詢、
    偵查及本院審理時坦承不諱，且有正修科技大學超微量研究
    科技中心檢驗報告、代號與真實姓名對照表、高雄市立凱旋
    醫院濫用藥物尿液檢驗報告、代號與真實姓名對照表附卷可
    參，並有（驗餘）甲基安非他命一小包扣案可證，而扣案之
    甲基安非他命經鑑驗結果，確檢出甲基安非他命成份之事實
    ，有憲兵司令部刑事鑑識中心鑑定書一件附卷足憑，事證明
    確，被告犯行，洵堪認定。
二、核被告甲○○所為，係犯毒品危害防制條例第十條第二項之
    施用第二級毒品罪，其持有第二級毒品之低度行為應為施用
    之高度行為所吸收，不另論罪。被告二次施用第二級毒品犯
    行，犯意各別，犯罪行為及時間有異，應予分論併罰。另查
    ，被告有如事實欄所載之犯罪、科刑與執行前案記錄之事實
    ，有台灣嘉義地方法院檢察署刑案資料查註紀錄表及台灣高
    等法院被告前案紀錄表各一件在卷可參，其於有期徒刑之執
    行完畢後，五年內故意再犯本件有期徒刑以上之罪，均為累
    犯，就其所犯均應依刑法第四十七條第一項之規定加重其刑
    。爰審酌被告曾因施用毒品經觀察勒戒及戒治處分並受有期
    徒刑執行完畢，猶未知警惕而再犯本案，足見其未徹底戒除
    施用毒品，惟念及施用毒品本質上係戕害自身健康之行為，
    尚未嚴重破壞社會秩序或侵害他人權益，且被告事後坦承犯
    行、犯後態度尚屬良好暨其犯罪之動機、目的、手段、其為
    國中肄業、做粗工之智識程度及其自陳家中父親過世、尚有
    母親、未婚，經濟狀況不佳之家庭狀況等一切情狀，分別量
    處如主文所示之刑，並依法定其應執行之刑。
三、扣案之甲基安非他命一小包（驗餘淨重零點零二七二公克）
    確係第二級毒品甲基安非他命之事實，有鑑定書在卷可憑，
    應依毒品危害防制條例第十八條第一項前段之規定沒收銷燬
    之；又扣案之上開毒品外包裝袋一個，係被告所有供持有第
    二級毒品甲基安非他命所用之物，應依刑法第三十八條第一
    項第二款之規定沒收。
據上論斷，應依刑事訴訟法第二百九十九條第一項前段，毒品危
害防制條例第十條第二項、第十八條第一項前段，刑法第十一條
前段、第四十七條第一項、第五十一條第五款、第三十八條第一
項第二款，判決如主文。
本案經檢察官陳慧玲到庭執行職務
中    華    民    國    97    年    5     月    16    日
                    刑事第四庭   法  官   許兆慶
上列正本證明與原本無異。
如不服本判決，應於判決送達後十日內向本院提出上訴狀，上訴
書狀依法應敘述具體理由，如未敘述具體理由者，應於上訴期間
屆滿後二十日內補提理由書於本院（均應附繕本）。
中    華    民    國    97    年    5     月    16    日
                                 書記官   林金福
所犯法條：
毒品危害防制條例第10條第2項
施用第二級毒品者，處三年以下有期徒刑。


司法院資訊處製作；財團法人民間司法改革基金會備份。
